臺灣臺北地方法院刑事判決　　　　　　　　　　　　九十二年度易字第一九０一號
　　公　訴　人　臺灣臺北地方法院檢察署檢察官
　　被　　　告　甲○○　男　四.
右列被告因竊盜案件，經檢察官聲請簡易判決處刑（九十二年度偵字第一六六０五、
一六六０六號），本院認不宜以簡易判決處刑（九十二年度簡字第三二０七號），改
依通常程序審理，本院判決如左：
    主  文
甲○○連續攜帶兇器竊盜，累犯，處有期徒刑壹年貳月。
    事  實
一、甲○○（原名周振豐）前於民國八十五因贓物罪案件，經臺灣高等法院以八十六
    年度上易字第二五七四號判決判處有期徒刑八月確定，再於八十六年間因違反麻
    醉藥品管理條例案件經本院以八十六年度易字第一九０八號判決判處有期徒刑八
    月確定，嗣經定應執行刑為有期徒刑一年二月確定，並接續執行贓物案殘刑三月
    六日，甫於八十七年十月三十日縮刑期滿執行完畢。猶不知悛悔，因缺乏交通工
    具，竟基於意圖為自己不法所有之概括犯意，自九十一年十二月七日起，連續於
    附表所示之時間及地點，以如附表所示之方式，竊取附表所示丙○○等人所有或
    所使用之重型機車或車牌得手，嗣分別於九十二年一月十二日及同年二月十三日
    ，為警查獲。
二、案經臺北縣政府警察局新店分局及永和分局報告臺灣臺北地方法院檢察署檢察官
    偵查後聲請簡易判決處刑，本院認不宜以簡易判決處刑，改依通常程序審理。
    理  由
一、訊據被告甲○○對於連續於如附表所示之時間、地點以附表所示之方式竊取被害
    人丙○○等人所有或所使用之機車或車牌得手等情均坦承不諱，核與被害人丙○
    ○、丁○○、乙○○於警詢中指訴機車遭竊之情節及同案被告林良福於警詢、偵
    查中供述向被告借得ＨＹ八─八五七號機車與懸掛ＦＣＯ─七三九號車牌之ＢＶ
    Ｒ─一三六號機車乙節（見九十二年度核退字第三五三號卷第四頁反面、九十二
    年度偵字第六八六一號卷第二三頁反面）均相符合，並有臺北縣政府警察局贓物
    認領保管單、臺北縣政府警察局新店分局贓物認領保管單二紙、車號查詢重型機
    車車籍四紙、照片七張等在卷足稽，可佐被告前開出於任意性之自白與事實相符
    ，而得採為認定本案事實之證據。是本件事證明確，被告犯行已堪認定，應依法
    論科。
二、按刑法之攜帶兇器竊盜罪，只須行竊時攜帶具有危險性之兇器已足，並不以攜帶
    之初有行兇之意圖為必要，本案被告所持以竊取車牌之活動扳手雖未扣案，有臺
    北縣政府警察局新店分局九十二年十一月五日店警刑字第０九二００四七二六七
    號函可參，惟被告自警詢、偵查及至本院所一致供稱係持該活動扳手旋轉車牌上
    之螺絲而竊取車牌乙節（見九十二年度第一０一六二號偵查卷第十四頁、第三五
    三號偵查卷第三頁反面、本院九十二年十月二十二日準備程序筆錄第二頁、九十
    三年一月五日審判筆錄第三頁），亦與常情不相違而可採信，若否，單憑徒手亦
    難逕自竊取機車上所懸掛之車牌，又該活動扳手為鐵製物品，長約十五公分，已
    為被告所自承，顯見該活動板手於客觀上足對人之生命、身體、安全構成威脅，
    而可作兇器使用，被告持該活動扳手行竊，即有行兇之可能。故核被告所為係犯
    刑法第三百二十條第一項普通竊盜罪（附表編號一、二、四之犯行部分）及第三
    百二十一條第一項第三款之加重竊盜罪（附表編號三之犯行部分），原聲請簡易
    判決處刑書雖認被告均係涉犯刑法第三百二十條普通竊盜罪，然被告於附表編號
    三之竊盜犯行係持一長約十五公分，得作為凶器使用之活動扳手竊取之，亦為原
    聲請書所敘及，是原聲請書認此部分係應成立普通竊盜罪容有誤會，惟此業經公
    訴人當庭更正之，附此敘明。被告先後四次犯行，時間緊接，所犯係構成要件相
    同之罪，顯係基於概括犯意為之，為連續犯，被告所犯附表編號一、二、四號之
    行為雖為普通竊盜行為，仍應依刑法第五十六條規定，與附表編號三號之加重竊
    盜行為從一重論以情節較重之加重竊盜罪，有最高法院二十四年上字第三四０一
    號、六十七年台上字第二八四八號判例意旨可資參照，六十七年第六次暨第七次
    刑事庭庭推總會議決議(一)內容亦同採此見解。另被告有如事實欄所載犯罪科刑，
    甫於八十七年九月七日執行完畢，有臺灣高等法院被告全國前案紀錄表、臺灣板
    橋地方法院檢察署八十七年度執更甲字第一五一六號執行指揮書等足憑，於五年
    內再犯本件最重本刑為有期徒刑以上之罪，為累犯，應依刑法第四十七條之規定
    加重其刑，並依法遞加重其刑。爰審酌被告前已有數次因竊盜案件經判決確定，
    有上開前案紀錄表可佐，仍不知悔改，顯見該判決科刑並未使被告知所警惕，其
    不思循合法正當途徑取得交通工具，然犯罪後已坦承犯行，與其犯罪之動機、手
    段、目的及所生危害等一切情狀，量處如主文所示之刑。被告持以竊取附表編號
    三之車牌所用的活動扳手一支，並未扣案，且非被告所有，亦據其供承在卷，爰
    不併予宣告沒收。
三、另被告前於九十年十月一日七時許曾在臺北縣新店市○○路六十四號前竊取廖彥
    鈞使用之ＡＲＸ─三八五號重型機車部分，雖據本院於九十二年六月三十日以九
    十二年度易字第四五九號判決有期徒刑四月確定，有該判決書與上開前案紀錄表
    可參，然被告此部分犯行與前揭經本院認定有罪部分之附表編號一之行為已相差
    一年二月；另被告於本院審理中亦供承其於九十二年十一月七日、九日、二十一
    日又分別各偷了一輛機車等語，惟此亦與右開經本院認定有罪之附表編號四的行
    為相差九月餘，均難認與本案犯行時間緊接，而得成立連續犯之裁判上一罪，是
    本案部分之犯行既不為前開本院九十二年度易字第四五九號判決效力所及，而被
    告所供承九十二年十一月七日至二十一日之犯行，亦未據檢察官起訴，本院自無
    從併予審究，均附此敘明。
據上論斷，應依刑事訴訟法第四百五十二條、第二百九十九條第一項前段，刑法第五
十六條、第三百二十一條第一項第三款、第四十七條，判決如主文。
本案經檢察官蕭斌志到庭執行職務
中　　　華　　　民　　　國　　九十三　　年　　　一　　　月　　　十五　　日
                                      臺灣臺北地方法院刑事第四庭
                                          審判長法　官  黃雅芬
                                                法　官  楊代華
　　　                                          法  官  黎惠萍
附表：
┌──┬─────┬─────┬─────┬────┬─────┬────┐
│編號│  時  間  │  地  點  │  方  式  │ 被害人 │ 所竊物品 │  備註  │
├──┼─────┼─────┼─────┼────┼─────┼────┤
│ 一 │九十一年十│臺北縣新店│利用被害人│ 丙○○ │ＨＹ八─八│        │
│    │二月七日下│市○○路捷│未將機車鑰│        │五七號重型│        │
│    │午六時許  │運站附近  │匙拔取而竊│        │機車      │        │
│    │          │          │取之      │        │          │        │
├──┼─────┼─────┼─────┼────┼─────┼────┤
│ 二 │九十二年一│臺北縣新店│（同右）  │ 丁○○ │ＢＶＲ─一  車牌遭棄│
│    │月十三日下│市○○街四│          │        │三六號重型│置臺北縣│
│    │午三時許  │號前      │          │        │機車      │新店市精│
│    │          │          │          │        │          │忠路山區│
├──┼─────┼─────┼─────┼────┼─────┼────┤
│ 三 │九十二年一│臺北縣中和│以前所竊取│ 戊○○ │ＦＣＯ─七  活動扳手│
│    │月十四日下│市○○路附│機車上所置│        │三九號重型│未扣案，│
│    │午二時許  │近        │放客觀上具│        │機車之車牌│車牌則懸│
│    │          │          │危險性足為│        │          │掛於ＢＶ│
│    │          │          │兇器之活動│        │          │Ｒ─一三│
│    │          │          │扳手（長約│        │          │六號機車│
│    │          │          │十五公分）│        │          │上      │
│    │          │          │拆下螺絲後│        │          │        │
│    │          │          │竊取之    │        │          │        │
├──┼─────┼─────┼─────┼────┼─────┼────┤
│ 四 │九十二年二│臺北縣土城│利用被害人│林瓊慧所│ＨＶ九─四│車牌遭棄│
│    │月五日下午│市○○路一│未將機車鑰│有，由游│二０號重型│置臺北縣│
│    │二時許    │四九號前  │匙拔取而竊│健榮使用│機車      │新店市精│
│    │          │          │取之      │中      │          │忠路山區│
└──┴─────┴─────┴─────┴────┴─────┴────┘
右正本證明與原本無異。
如不服本判決，應於判決送達後十日內向本院提出上訴狀（應抄附繕本）。告訴人或
被害人如對於本判決不服者，應具備理由請求檢察官上訴，其上訴期間之計算係以檢
察官收受判決正本之日期為準。
                                          書記官  楊麗娟
中　　　華　　　民　　　國　　九十三　　年　　　一　　　月　　　十五　　日
附錄本案論罪科刑法條全文
刑法第三百二十一條第三款
中華民國刑法第三百二十一條
犯竊盜罪而有左列情形之一者，處六月以上、五年以下有期徒刑：
一  於夜間侵入住宅或有人居住之建築物、船艦或隱匿其內而犯之者。
二  毀越門扇、牆垣或其他安全設備而犯之者。
三  攜帶兇器而犯之者。
四  結夥三人以上而犯之者。
五  乘火災、水災或其他災害之際而犯之者。
六  在車站或埠頭而犯之者。
前項之未遂犯罰之。
